【裁判字號】    89,易,680
【裁判日期】    890719
【裁判案由】    竊盜等
【裁判全文】
臺灣桃園地方法院刑事判決                          八十九年度易字第六八號
    公  訴  人  臺灣桃園地方法院檢察署檢察官
    被      告  丙○○
右列被告因竊盜等案件，經檢察官提起公訴（八十八年度偵字第一七五八七號），本
院判決如左：
    主      文
丙○○意圖為自己不法之所有，而侵占遺失物，處罰金壹仟元，如易服勞役，以佰
元折算壹日，緩刑肆年，緩刑期內付保護管束。又變造國民身分證，足生損害於公眾
及他人，處有期徒刑貳月，緩刑肆年，緩刑期內付保護管束，變造之「丁○○」身分
證上照片欄內「丙○○」之照張壹張，沒收。又連續帶兇器竊盜，處有期徒刑捌月
，緩刑肆年，緩刑期內付保護管束，起子貳把、鑰匙壹支，沒收。應執行罰金壹仟元
，如易服勞役，以佰元折算壹日，有期徒刑玖月，均緩刑肆年，緩刑期內付保護管
束，變造之「丁○○」身分證上照片欄內「丙○○」之照張壹張、起子貳把、鑰匙壹
支，沒收。
    事      實
一、丙○○意圖為自己不法之所有，於民國八十八年十一月初，在其中壢市○○街一
    ０三八號二樓之四居住處附近，拾獲丁○○所有遺失之Ｚ000000000號
    國民身分證一枚（該身分證係於八十八年九月十五日在三重市○○街附近遺失）
    ，竟將之侵吞入己。後因他人告知持身分證即可申請行動電話，丙○○竟另行起
    意，將上開所侵占丁○○所有之身分證上照片欄上之照片，換貼為自己之照片，
    ，而變造該身分證，致生損害於內政部對證件管理之正確性及丁○○本人，惟尚
    未及行使即被查獲（詳如後述）。
二、丙○○另意圖為自己不法之所有，於八十八年十一月九日凌晨一時許，在中壢市
    ○○路○段八四三號前，見甲○○所有之車號ＣＲ─九九四六號自小客車停於路
    旁，竟持其所有之客觀上可供兇器使用之Ｔ型起子兩把竊取該車（其中一把Ｔ型
    起子於開啟電門鎖時截斷在鎖內），得手後，告知其友乙○○（已經本院判決）
    該贓車之來源，二人因恐被查緝，由張某將其所有之車號ＧＭ─八八二八號車牌
    懸掛該車車體上，並將原車牌棄置。乙○○遂收受該贓車，而與丙○○共同輪流
    使用該贓車。嗣於八十八年十一月十四日凌晨零時三十分許，乙○○駕駛前開贓
    車搭載陳某途經中壢市○○○路○段四二０號前時，因行跡可疑為警盤查，始查
    獲前情，並扣得前開尚未行使之變造身分證一枚及Ｔ型起子兩把。詎丙○○於被
    查獲後，因仍無代步工具，竟基於同一概括犯意，於八十九年五月一日晚上十時
    許，在台南市公園市公園國小牆邊，見黃郁婷所有之車牌號碼ＵＰＡ－九二五號
    輕型機車停放該處而人騎乘之際，竟意圖為自己不法之所有，以自備之鑰匙一支
    開啟該車電門之方式竊取該車，得手後留供己用。嗣於八十九年五月六日下午五
    時十分許，丙○○騎乘經過台南縣永康市○○○街九十七號前，為警查獲，並扣
    得上開鑰匙一支。
三、案經桃園縣警察局中壢分局報告臺灣桃園地方法院檢察署檢察官偵查起訴。
    理      由
一、訊據被告對右揭事實均坦承不諱，核與同案被告乙○○所供情節相符，復有變造
    之身分證、Ｔ型起子兩把、鑰匙一支扣案可證，及被害人丁○○、甲○○所出具
    之贓物領據等件附卷，本案事證已臻明確，被告犯行洵堪認定。
二、核被告所為，係犯刑法第三百三十七條之侵占遺失物罪、同法第二百十二條之變
    造特種文書罪、同法第三百二十一條第一項第三款之帶兇器加重竊盜罪、第三
    百二十條第一項之普通竊盜罪，其中被告所犯二次竊盜罪，時間僅相隔數月，所
    犯又係基於構成要件相同之罪，認係基於概括之犯意而反覆為之，應依連續犯規
    定以一情節較重之帶兇器罪論，並依法加重其刑。又被告於八十九年五月一日
    所犯竊盜罪部分（已據台南地方法院檢察署向台南地方法聲請簡易判決處刑，有
    該署八十九年偵字第五七一０號簡易判決處刑書一份附卷可參），雖未據檢察官
    起訴，惟因本院認與起訴論罪之帶兇器加重竊盜罪部分，有連續犯之裁判上一
    罪關係，為起訴效力所及，本院自得審理。又被告係於拾獲他人之身分證後，因
    他人告知持身分證即可申請行動電話，始另行起意而以換貼照片方式加以變造之
    ，並非為變造身分證而故意先侵占他人之遺失身分證，業據被告於本院庭訊時陳
    述明確（見本院八十九年六月十二日訊問筆錄），是應認被告所犯上開二罪應分
    論併罰，公訴人謂被告所犯之該二罪間，有方法結果之牽連關係，為牽連犯，尚
    有誤會，併此敘明。被告所犯上開三罪間間，犯意各別，罪名有異，應予以分論
    併罰。爰審酌被告品行、年輕識淺一時失慮致犯本罪、犯罪目的、手段、所生之
    危害及犯罪後之態度等一切情狀，分別量處如主文所示之刑，就量處罰金部分，
    並諭知易服勞役之折算標準，就量處有期徒刑部分並定其執行之刑。末查，被告
    前未曾受有期徒刑以上刑之宣告，此有臺灣桃園地方法院檢察署刑案資料查註紀
    錄表及台灣高等法院被告全國前案紀錄表各一紙在卷可稽，其經此偵審程序及刑
    之宣告，應知警惕而無再犯之虞，其所宣告之刑，本院認以暫不執行為適當，併
    予宣告緩刑四年，以勵自新，於緩刑期內認有付保護管束之必要，併宣告之。
三、扣案變造之丁○○身分證上照片欄內「丙○○」之照張一張，及起子二把、鑰匙
    一支，均為被告所有且供犯前罪所用之物，應依刑法第三十八條第一項第二款規
    定宣告沒收之。
據上論斷，應依刑事訴訟法第二百九十九條第一項前段，刑法第五十六條、第三百三
十七條、第二百十二條第一項、第三百二十一條第一項第一款、第四十二條第一項、
第五十一條第五款、第九十三條第一項、第三十八條第一項第二款，罰金罰鍰提高標
準條例第一條前段、第二條，判決如主文。
本案經檢察官張春暉到庭執行職務。
中      華      民      國      八十九    年    七      月    十九    日
                                臺灣桃園地方法院刑事第四庭
                                      法  官  孫惠琳
右正本證明與原本無異。
如不服本判決，應於判決送達後十日內向本院提出上訴狀( 應附繕本 )，上訴於
臺灣高等法院。
                                     書記官   李勝楷
中        華        民        國   八十九   年   七   月    二十四    日
附論罪科刑依據之法條：
刑法第百十條
刑法第三百三十七條
意圖為自己或第三人不法之所有，而侵占遺失物、漂流物或其他離本人所持有之物者
，處五百元以下罰金。
刑法第二百十二條
偽造、變造護照、旅券、免許證、特許證及關於品行、能力、服務或其他相類之證書
、介紹書，足以生損害於公眾或他人者，處一年以下有期徒刑，拘役或三百元以下罰
金。
刑法第三百二十一條
犯竊盜罪而有左列情形之一者，處六月以上五年以下有期徒刑：
一、於夜間侵入住宅或有人居住之建築物、船艦或隱匿其內而犯之者。
二、毀越門扇、牆垣或其他安全設備而犯之者。
三、攜帶兇器而犯之者。
四、結夥三人以上而犯之者。
五、乘火災、水災或其他災害之際而犯之者。
六、在車站或埠頭而犯之者。
前項之未遂犯罰之。


司法院資訊處製作；財團法人民間司法改革基金會備份。
